Inventaris van het archief van de Nederlandsche Bank N.V.: Afdeling Geld en Kapitaalmarkt, Afdeling Buitenland, 1940-1992
Nationaal Archief, Den Haag
- Taken, C.
  - Disconto, C.06.
    - Valutamarkt, C.06.02
      - Uitoefenen van invloed op de koers van de gulden, C.06.02 01.
        - Stukken betreffende de vermindering van de koersmarges tussen EEG valuta's onderling, zogenaamde wisselkoersarrangementen, 1968 - 1992; 20127-20133, 20251-20285; 42 omslagen
          - Correspondentie, notities en verslagen inzake vernauwing van de marges tussen de EEG-valuta's1972 - 1975, 20132
          - Correspondentie, nota's en notities inzake de oprichting van de Fecom (Fonds Européan de Coopération Monétaire) een Europees fonds voor monetaire samenwerking1972 - 1975, 20133
          - Rapport en notitie inzake de codificatie van het wisselkoersmechanisme1972 - 1973, 20255
          - Nota's en reacties inzake de saldering met goud1972 - 1974, 20263
          - Correspondentie, nota's en notities inzake de eerste richtlijn van de Fecom inzake het slangarrangement1973 - 1975, 20251
          - Nota's, telegrammen en notities inzake de tweede richtlijn van de Fecom betreffende de goudverekening1973, 20252
          - Correspondentie en notities inzake de associatie van Zweden en Noorwegen met de slang1973 - 1988, 20258
          - Correspondentie en rapporten inzake werkzaamheden van de Technical Group on Intervention and Settlement1973, 20261
          - Correspondentie en nota's inzake de pooling van reserves1973 - 1974, 20264
          - Correspondentie en nota's inzake de institutionalisering van het EMS1973 - 1980, 20276
          - Correspondentie en nota's inzake de toekomst van het EMS1973 - 1989, 20283
          - Nota's, telegrammen en notities inzake de derde richtlijn van de Fecom betreffende de EEG kredieten1974 - 1979, 20253
          - Correspondentie en rapporten inzake de associatie van de Zwitserse frank met de slang1974 - 1975, 20256
          - Correspondentie en notities en telegrammen inzake de associatie en dissasociatie van Frankrijk, met de slang1974 - 1976, 20259
          - Correspondentie, rapporten en verslagen inzake het Nederlandse initiatief tot invoering van een parallelle Europese munt, als basis voor een toekomstige gemeenschappelijke munt1974 - 1976, 20260
          - Correspondentie en rapporten inzake werkzaamheden van de Technical Group on Intervention and Settlement1974, 20262
          - Correspondentie en nota's inzake de juridische aspecten van het EMS en het EEG-verdrag1974 - 1989, 20284
          - Correspondentie en rapporten inzake voorstellen voor het invoeren van zogenaamde doelzones voor wisselkoersen teneinde de Europese economische en financiële stabiliteit te vergroten1977, 20257
          - Nota's, kamerstukken en telegrammen inzake de voorbereidingen voor het oprichten van het EMS1977 - 1982, 20280
          - Verslagen en nota's inzake het functioneren van het EMS en commentaren van het Ministerie van Financiën daarop1978 - 1982, 20273
          - Nota's inzake de perspectieven en lange termijn doelstellingen voor het EMS1978 - 1985 jul., 20278
          - Kopieën van ingekomen telexberichten inzake de reacties van verschillende landen met betrekking tot de oprichting van het EMS1978, 20281
          - Correspondentie, nota's en notities inzake de vierde richtlijn van de Fecom betreffende de oprichting van de het EMS (Europees Monetair Stelsel)1979, 20254
          - Correspondentie, nota's en notities inzake de vijfde richtlijn van de Fecom betreffende het ECU swapmechanisme1979, 20265
          - Besluiten en nota's inzake de zesde richtlijn van de Fecom betreffende de versterking van het EMS1979 - 1985, 20266
          - Correspondentie, notities en rapporten inzake de toetreding van Griekenland tot het EMS1979 - 1987, 20269
          - Correspondentie, rapporten en documentatie inzake het functioneren van het EMS1979 - 1992, 20272
          - Correspondentie en nota's inzake de samenwerking van Noorwegen, als niet-EEG land, met het EMS1980 - 1990, 20275
          - Rapporten en nota's inzake de voorbereiding van de zesde richtlijn van de Fecom betreffende de versterking van het EMS1981 - 1985, 20267
          - Correspondentie en nota's inzake de institutionalisering van het EMS1981 - 1985, 20277
          - Besluiten en nota's inzake de aanpassing van de zesde richtlijn van de Fecom in verband met de toetreding van Portugal tot de EMS1985 - 1991, 20268
          - Correspondentie en notities inzake het EMS1985, 20285
          - Nota's en telegrammen inzake de perspectieven en lange termijn doelstellingen voor het EMS1985 aug. - 1988, 20279
          - Verslagen, nota's en correspondentie inzake de toetreding van Spanje tot het EMS1986 - 1991, 20274
          - Correspondentie, notities en rapporten inzake de toetreding van Griekenland tot het EMS1988 - 1991, 20270
          - Correspondentie, notities en rapporten inzake een lidmaatschap van een aantal niet EEG-landen voor het EMS1989 - 1990, 20271
        - Nota’s en correspondentie inzake termijnverkopen van Duitse marken aan defensie, 1969 - 1979; 20442; 1 omslag
        - Correspondentie en nota’s inzake het netto buitenlands actief van handelsbanken, 1970 - 1988; 24243-24245; 3 omslagen
          - 1970 - 1972, 24243
          - 1973 - 1978, 24244
          - 1979 - 1988, 24245
        - Stukken van diverse internationale conferenties over zwevende wisselkoersen, 1970 - 1978; 20352; 1 omslag
        - Stukken betreffende de interventies op de valutamarkten en de monetaire implicaties van de Europese wisselkoersarrangementen, 1972 - 1991; 20393-20395, 20424; 4 omslagen
          De valutamarktinterventies vonden plaats op de contante en op de termijnmarkt, met het oogmerk de beïnvloeding van de positie van de gulden in het EMS
          - Contante interventies1972 - 1988, 20393
          - Termijn interventies1972 - 1988, 20395
          - 1988 - 1990, 20394
          - Interventie op de fixing1989 - 1990, 20424
        - Stukken betreffende interventies op de valutamarkten en de monetaire implicaties van de Europese wisselkoersarrangementen, 1972 - 1991; 20353; 1 omslag
        - Stukken betreffende de wisselkoerseffecten van de particuliere gebruik van de European currency unit (ECU), 1973 - 1991; 20355-20363; 9 omslagen
          In het op 13 maart 1979 opgerichte Europees Monetair Stelsel (EMS) werd aan de zogenaamde Ecu (European Currency Unit) een cruciale rol toebedeeld. De Ecu was een ‘korf-munt’ gebaseerd op een vast aantal eenheden van iedere EG valuta. Tegen inbreng van een deel van hun goud en dollarvoorraad kregen de aan het EMS deelnemende landen Ecu’s ter beschikking, die in het officiële verkeer tussen de landen konden worden gebruikt. Buiten het officiële circuit nam de Ecu vooral na medio 1982 een vlucht. In eerste instantie betrof het hierbij obligatieleningen op de internationale kapitaalmarkt. Maar ook de interesse particuliere nam toe.
          - 1973 - 1984, 20355
          - 1985 jan. - 1985 jun., 20356
          - 1985 jul. - 1985 dec., 20357
          - 1986 - 1988 aug., 20358
          - 1988 sep. - 1988 dec., 20359
          - 1989 - 1990 jun., 20360
          - 1990 jul. - 1990 dec., 20361
          - 1991 jan. - 1991 jun., 20362
          - 1991 jul. - 1991 dec., 20363
        - Stukken betreffende de limieten van buitenlandse banken, 1974 - 1990; 20439; 1 omslag
        - Correspondenties, nota’s en krantenknipsels inzake termijntransacties met de overheid, 1975 - 1987; 20396-20398; 3 omslagen
          - Termijndekking Orion en F16 waarvan de transacties werden niet via De Nederlandsche Bank geleid1975 - 1977, 20396
          - Termijnverkoop aan defensie1978 - 1984, 20397
          - Termijnverkoop aan defensie1983 - 1987, 20398
        - Stukken betreffende de aanpassing en herstructurering van middenkoersen in het kader van het EMS bij re- of devaluatie, 1978 - 1990; 20180-20186; 7 omslagen
          - 1978 dec. - 1980 feb., 20180
          - 1981 maa. - 1981 dec., 20181
          - 1982 feb - 1982 aug., 20182
          - 1983 maa. - 1986 mei, 20183
          - 1986 apr. - 1986 mei, 20184
          - 1986 aug. - 1987 jan., 20185
          - 1989 jun. - 1990 nov., 20186
        - Stukken betreffende de voorstellen van de groep van 30, inzake verbetering van clearing and settlement op effectengebied, 1980 - 1989; 23809; 1 omslag
          De groep van 30 was een organisatie die door Rockefeller Fundation werd gesubsidieerd en die bestond uit financiële deskundigen onder voorzitterschap van de voormalige topman van het IMF, J. Witteveen
        - Nota’s inzake onderpand bij valutatransacties, 1981; 20440; 1 omslag
        - Stukken betreffende het Private Ecu Clearing systeem, 1986 - 1991; 20325-20326; 2 omslagen
          - Correspondentie en rapporten van de ECU Banking Association en de Bank for International Settlements (BIS) inzake de instelling van Private Ecu Clearing1986 - 1987, 20325
          - Correspondentie, verslagen en rapporten van de Working Group on payment Systems (WGPS) inzake het onderzoek naar de opzet en werking van het Private Ecu Clearing systeem1991, 20326
        - Stukken betreffende de Farrant Groep (voorheen Danielsson Groep), 1990 - 1991; 20327; 1 omslag
          De werkgroep onderzocht verschillende systemen met betrekking tot het toezicht op valutaposities
        - Notities betreffende bijzondere liquiditeitssteun, 1991; 36211; 1 omslag
      - Het beheer van de goud- en deviezenreserve van de Bank, C.06.02 02.
        - Stukken betreffende de tenaamstelling van het aangehouden goud van DNB in het buitenland, 1947 - 1987; 23824-23828; 5 omslagen
          - Correspondentie en nota’s inzake het goud bij de Bank of Canada op naam van DNB voor rekening en risico van de staat1947 - 1987, 23826
          - Correspondentie en nota’s inzake wijziging van het tenaamstelling van de aangehouden goud bij de Bank of Engeland, van de Bank for International Settlements (BIS) ten name van DNB1951 - 1985, 23824
          - Correspondentie en nota’s inzake het goudbezit bij de Federal Reserve Bank of New York1968 - 1979, 23827
          - Correspondentie en nota's inzake wijziging van de tenaamstelling van de aangehouden goud bij de Bank of Canda, ten name van de Bank for International Settlements (BIS)1981 - 1983, 23825
          - Correspondentie inzake de goudtransporten van de Federal Reserve Bank of New York en de Bank of Canada1982 - 1983, 23828
        - Nota’s inzake vaststelling van de koersen van de jaarbalans, alsmede de waardering van activa en passiva in goud en buitenlandse geldsoorten, 1951 - 1988; 23822; 1 omslag
        - Stukken betreffende de rol van het goud in het internationale wisselkoersbeleid, de goudmarkt en de goud transacties van centrale banken, 1961 - 1986; 20344-20351; 8 omslagen
          De stukken in deze mappen zijn in het Engels, Frans en Nederlands
          - Goudpolitiek van de Verenigde Staten1947 - 1977, 20351
          - 1961 - 1982, 20344
          - De balanswaardering van de IMF reserves en het goud1968 - 1973, 20348
          - 1971 - 1986, 20347
          - 1972 - 1982, 20345
          - 1974 - 1975, 20346
          - De balanswaardering van de IMF reserves en het goud1974 - 1983, 20349
          - G10 overeenkomst inzake goud1974 - 1978, 20350
        - Stukken betreffende valutamarkt ontwikkeling, valutamarkt en geldmarkt interventie, contante aankoop/termijn verkoop zogenaamd dollarswaps, 1964 - 1985; 20211-20214, 24267; 5 omslagen
          - 1960 - 1984, 24267
          - 1964 - 1970, 20211
          - 1971 - 1973, 20212
          - 1974 - 1979, 20213
          - 1980 - 1985, 20214
        - Maandverslag valutamarkt, 1968 - 1992; 20215-20220; 6 omslagen
          - 1968 - 1973, 20215
          - 1974 - 1975, 20216
          - 1976 - 1979, 20217
          - 1980 - 1982, 20218
          - 1983 - 1986, 20219
          - 1987 - 1992, 20220
        - Nota’s inzake mutaties van de goudvoorraad, 1968 - 1987; 23823; 1 omslag
        - Stukken betreffende de herziening van dekkingsvoorschriften, 1968 - 1989; 20301; 1 omslag
        - Stukken betreffende de reserve inbreng, goud en dollar in het EMS, 1969 - 1986; 20444; 1 omslag
        - Stukken betreffende herwaardering goudvoorraad 1940, koersverschillen te verrekenen met het rijk, rekening waarderingsverschillen goud en deviezen, 1969 - 1985; 20241-20243; 3 omslagen
          - 1969 - 1977, 20241
          - 1978, 20242
          - 1980 - 1985, 20243
        - Stukken betreffende de omvang en samenstelling van goud- en deviezenreserves, 1970 - 1990; 36189; 1 pak
        - Stukken betreffende beleggingsinstructie Federal inzake dollarvoorraad, 1971 - 1978; 20250; 1 omslag
        - Correspondentie en nota’s inzake restitutie monetair goud onder het tripartite overeenkomst, 1972 - 1988; 23830; 1 omslag
        - Stukken betreffende de beleggingsinstrumenten inzake deviezenreserves, 1973 - 1992; div.nrs.; 10 omslagen
          - Beleggingsinstrumenten deviezenreserves, bankers' acceptances (ba's), certificates of deposit (cd's) en yankee bonds1973 - 1987, 20416
          - Opties en Futures1979 - 1985, 20417
          - Opties1981 - 1991, 20418
          - Uitbereiding g beleggingsinstrumentarium futures1982 - 1990, 20419
            Futures zijn gestandaardiseerde termijncontracten, welke op een aantal beurzen worden verhandeld. Deze contracten kunnen betrekking hebben op valuta’s, vastrentende waarden, edele metalen of uiteenlopende te standaardiseren grondstoffen of fabrikanten.
          - De administratieve verwerking van repo transacties en het afsluiten van een repurchase agreement1982 - 1990, 20420
            Een repurchase agreement is een contante aankoop van effecten, gecombineerd met een gelijktijdige verkoop op termijn die met dezelfde partij wordt afgesloten
          - De administratieve verwerking repo transacties en het afsluiten van repurchase agreement1985 - 1991, 20421
          - De administratieve verwerking repo transacties en het afsluiten van repurchase agreement1985 - 1991, 36192
          - Nota's betreffende het gebruik van een benchmark-portefeuille inzake de bepaling van de rentegevoeligheid1987 - 1988, 36198
          - Nota's betreffende het gebruik van een benchmark-portefeuille inzake de bepaling van de rentegevoeligheid1987 - 1988, 36199
          - Correspondentie en nota's inzake Zero coupon obligaties1989 - 1991, 36193
        - Stukken betreffende de omvang en samenstelling van de deviezenreserves van EEG landen en van beleggingen in de euromarkt, 1973 - 1985; 20354; 1 omslag
        - Overzicht van de valutamarkt, de stand van de deviezenvoorraad en de deviezenreserves, chronologisch geordend, 1974 - 1991; 20191-20210; 19 omslagen
          - 1974, 20191
          - 1975, 20192
          - 1976 jan. - 1976 jun., 20193
          - 1976 jul. - 1976 dec., 20194
          - 1977 jan. - 1977 jun., 20195
          - 1977 jul. - 1977 dec., 20196
          - 1978, 20197
          - 1979, 20198
          - 1980, 20199
          - 1981, 20200
          - 1982, 20201
          - 1983, 20202
          - 1984, 20203
          - 1985, 20204
          - 1986, 20205
          - 1987, 20206
          - 1988, 20207
          - 1989, 20208
          - 1990, 20209
          - 1991, 20210
        - Correspondentie en notities inzake het verzoek van de Saoudi Arabian Monetary Authority (SAMA) tot het kopen van guldens notes, en het aanhouden van guldenstegoeden, 1975 - 1989; 20399-20400; 2 omslagen
          - 1975 - 1980, 20399
          - 1981 - 1989, 20400
        - Nota’s inzake de rekening winst op buitenlandse geldsoorten en goud, 1978 - 1987; 23829; 1 omslag
        - Stukken betreffende beleggingen Duitse marken, Duitse obligaties en monetaire ontwikkelingen in Duitsland, 1979 - 1990; 20244-20246; 3 omslagen
          - 1979 - 1985, 20244
          - 1986 - 1987, 20245
          - 1988 - 1990, 20246
        - Stukken betreffende beleggingen in Japanse yen en Japanse overheidsobligaties, 1981 - 1987; 20247-20249; 3 omslagen
          - 1981 - 1986, 20247
          - 1986, 20248
          - 1987, 20249
        - Stukken betreffende valuta opties, futures en de optiehandel, 1985 - 1991; 20341-20343; 3 omslagen
          - 1981 - 1984, 20341
          - 1985, 20342
          - 1986 - 1991, 20343
        - Stukken betreffende de beleggingsinstrumenten inzake deviezenreserves, 1988 - 1992; 36190-36191; 2 omslagen
          - Stukken betreffende de berekening van de performance van deviezenreserves1988 - 1991, 36190; pak
          - Kwartaalverslagen inzake belegging van de contante deviezenreserves1988 - 1992, 36191; pak
        - Stukken betreffende het decentrale beheer van de deviezenreserve in de EMU, de pooling van de reserve en de winstverdeling bij de ECB en het ESCB, 1989 - 1991; 20422-20423; 2 omslagen
          - 1989, 20422
          - 1990 - 1991, 20423
    - Valutamarkt, C.06.02.
      - Stukken betreffende de advisering van het Ministerie van Financiën inzake de toe te passen koers voor de omrekening van een ten dele in Japans Philippijnse pesos en ten dele in Philippijnse pesos uitgedrukte verplichtingen tegenover DNB, 1947; 20306; 1 omslag
      - Stukken betreffende verschillende steunarrangementen, 1963 - 1973; 20332; 1 omslag
        Bevat documenten in de Franse en Engelse taal
      - Stukken betreffende vreemde valutaleningen door lagere overheden in het kader van de Wet kapitaaluitgaven van publieksrechtelijke lichamen en de Wet financiering van de lagere overheden, 1963 - 1984; 20330; 1 omslag
      - Stukken betreffende beleggingsactiviteiten en valutatermijntransacties van diverse (beleggings) instellingen, 1965 - 1990; 20445-20448, 23801; 5 omslagen
        - Gasunie1965 - 1987, 20447
        - Philips1972 - 1983, 23801
        - ABP1978 - 1988, 20446
        - Akzo1986 - 1987, 20445
        - Philips1986 - 1990, 20448
      - Correspondentie en notities inzake het verrekenen van interventieschulden, 1972 - 1982; 20314; 1 omslag
      - Stukken betreffende de aanpassingen van de Europese wisselkoersen, 1972 - 1989; 20329; 1 omslag
      - Stukken betreffende Fecom (Fond européan de coopération monétaire), 1972 - 1984; 20310-20313, 20323; 5 omslagen
        Het fonds, ook bekend onder de Engelse benaming EMCF (European Monetary Cooperation Fund) heeft als doel het stabiliseren van de wisselkoersen. Dit doormiddel van het toewijzen van Ecu's aan de centrale banken van de Europese lidstaten, in ruil voor goud en US-dollars
        - Verslagen en correspondentie van vergaderingen van de raad van bestuur van Fecom1973 - 1974 jun., 20312
          De documenten zijn gedeeltelijk in de Franse en Engels taal
        - Notities van DNB als reactie op rapporten en verslagen van Fecom1973 - 1991, 20323
        - Halfjaarlijkse rapporten van het bestuur inzake de activiteiten van Fecom1974 - 1979 jun., 20311
          De documenten zijn in de Franse taal
        - Verslagen en correspondentie van vergaderingen van de raad van bestuur van Fecom1974 jul. - 1981, 20313
        - Correspondentie en periodieke rapporten van Fecom aan de EEG inzake de activiteiten van Fecom1976 - 1984 sept., 20310
          De documenten zijn gedeeltelijk in de Franse en Engelse taal
      - Mededelingen inzake de aan te houden liquiditeitsreserves voor spaarbanken, 1973 - 1978; 20331; 1 omslag
      - Statistische overzichten inzake de deviezenreserves van de centrale banken van de EEG-landen, 1973 - 1987; 20328; 1 omslag
      - Stukken betreffende de theorie van de valutatermijnmarkt, de regulering van de valutatermijnhandel en de termijntransacties bij zwevende koersen, 1973 - 1979; 20380-20382; 3 omslagen
        - 1973 - 1981, 20380
        - Betreft de academische en de cambistiche theorie van de termijnmarkt1973 - 1979, 20381
        - Correspondentie en notities inzake verliezen bij valutatermijntransacties1974, 20382
      - Correspondentie en nota's betreffende het verlengen van termijntransacties, 1974 - 1983; 20305; 1 omslag
      - Stukken betreffende de richtlijnen voor valutahandelaren met betrekking tot het handelen voor eigen rekening in andere landen, 1974 - 1984; 20303; 1 omslag
        Bevat documenten in de Engelse taal
      - Stukken betreffende de richtlijnen voor valutahandelaren met betrekking tot het handelen voor eigen rekening in Nederland, 1974 - 1989; 20304; 1 omslag
      - Stukken betreffende de samenstelling van het Ecu mandje, 1975 - 1991; 20390; 1 omslag
        De European Currency Unit (Ecu) is het zogenaamde mandje met daarin alle munten van Europa
      - Stukken betreffende de valutatermijndekking bedrijfsleven, alsmede publicaties van Nederlands Instituut van Registeraccountants (NIVRA ) inzake de VERA conferentie valutavraagstukken, 1975 - 1990; 20401-20402; 2 omslagen
        - 1975 - 1978, 20401
        - 1979 - 1990, 20402
      - Persberichten en verslagen omtrent persbericht Ministerie van Financiën aangaande valutamarktontwikkelingen in het betalingsverkeer, 1976 - 1988; 20377-20379; 3 omslagen
        - 1976 - 1981, 20377
        - 1982 - 1985, 20378
        - 1986 - 1988, 20379
      - Stukken betreffende de interventiepolitiek, het monetaire beleid en het valutamarktbeleid van centrale banken, 1976 - 1992; 20364-20376; 13 omslagen
        - Rwanda; Banque nationale du Rwanda1976 - 1987, 20374
        - Nepal; Central bank of Nepal1977 - 1984, 20371
        - Verenigde Staten; Fedral reserve bank of New York1982 - 1991, 20376
        - Frankrijk; Banque de France1984 - 1991, 20369
        - België; nationale bank van België1985 - 1990, 20364
        - Egypte; Central bank of Egypt1985 - 1990, 20368
        - Japan; Bank of Japan1985 - 1991, 20370
        - Nieuwzeeland; Reserve bank of New Zealand1985 - 1992, 20372
        - Verenigd Koninkrijk; Bank of England1985 - 1988, 20375
        - Nigeria; Central bank of Nigeria1985 - 1988, 20373
        - Duitsland; Deutsche bundesbank1986 - 1988, 20366
        - Brazilië: Banco do Brasil1987 - 1991, 20365
        - Duitsland; Deutsche bundesbank1989 - 1990, 20367
      - Verslagen betreffende de ontwikkelingen op de valutamarkten van de centrale banken die deelnemen aan de overlegprocedure, 1976 - 1991; 20227-20239; 13 omslagen
        Deelnemers zijn de centrale banken van EEC, Noorwegen, Zweden, Finland, Zwitserland, Oostenrijk, Japan, Canada en de Verenigde Staten
        - 1976 - 1977, 20227
        - 1978 - 1980, 20228
        - 1981, 20229
        - 1982, 20230
        - 1983, 20231
        - 1984, 20232
        - 1985, 20233
        - 1986, 20234
        - 1987, 20235
        - 1988 - 1989, 20236
        - 1989 - 1990, 20237
        - 1990 - 1991, 20238
        - 1991 - 1992, 20239
      - Overzicht van de door de Afdeling Internationale Zaken van DNB verzonden notities inzake het EMS, 1978 - 1989; 20317; 1 omslag
      - Stukken betreffende de berekening van de Ecu indicator, 1978 - 1987; 20391; 1 omslag
      - Stukken betreffende de inrichting van het Ecu creatiestelsel in het EMS en de fundamentele vragen die verband houden met de ontwikkeling van de Ecu, 1979 - 1990; 20387-20388; 2 omslagen
        - 1979 - 1981, 20387
        - 1982 - 1990, 20388
      - Stukken betreffende wisselkoersen bij de afhandeling van transacties, 1979 - 1991; 20322; 1 omslag
      - Stukken betreffende betalingen met Belgisch bankpapier, 1981 - 1985; 20321; 1 omslag
      - Correspondentie en notities met betrekking tot de voorwaarden en overeenkomsten inzake het derde houderschap van Ecu’s, 1985 - 1989; 20389; 1 omslag
      - Kopieën van rapporten van de president van de Italiaanse centrale bank, inzake de ontwikkelingen met betrekking tot de Ecu, 1986; 20316; 1 omslag
      - Stukken betreffende nettingsystemen, 1986 - 1991; 20318, 20403-20409; 8 omslagen